ko: 지도 형태: 번들; 디지털 다운로드; 접이식 종이; 모바일 앱; 롤형 종이; 방수지; 기타
sl-SI: Format karte: Paket; Digitalni prenos; Zložen papir; Mobilna aplikacija; Zvit papir; Vodoodporen papir; Drugo
ja: 地図形式: バンドル; デジタルダウンロード; 折りたたみ紙; モバイルアプリ; ロール紙; 耐水紙; その他
hr-HR: Format karte: Paket; Digitalno preuzimanje; Presavijeni papir; Mobilna aplikacija; Zarolani papir; Vodootporni papir; Ostalo
sk-SK: Formát mapy: Balík; Digitálne stiahnutie; Skladaný papier; Mobilná aplikácia; Zrolovaný papier; Vodoodolný papier; Iný
bg-BG: Формат на картата: Пакет; Дигитално изтегляне; Сгъната хартия; Мобилно приложение; Хартия на ролка; Водоустойчива хартия; Друго
de: Kartenformat: Bundle; Digitaler Download; Gefaltetes Papier; mobile App; Gerolltes Papier; Wasserfestes Papier; Sonstige
fr: Format de carte: Lot; Téléchargement numérique; Papier plié; Appli mobile; Papier roulé; Papier imperméable; Autre
zh-TW: 地圖格式: 套裝組合; 數位下載; 摺疊紙; 行動應用程式; 捲紙; 防水紙; 其他
vi: Định dạng bản đồ: Gói sản phẩm; Tải xuống kỹ thuật số; Giấy gấp; Ứng dụng di động; Giấy cuộn; Giấy chống nước; Khác
da: Kortformat: Sampak; Digitalt download; Foldet papir; Mobilapp; Rullet papir; Vandtæt papir; Andet
nl: Kaart formaat: Bundel; Digitale download; Gevouwen papier; Mobiele app; Opgerold papier; Waterdicht papier; Anders
ro-RO: Formatul hărții: Pachet; Descărcare digitală; Hârtie pliată; Aplicație pentru mobil; Hârtie rulată; Hârtie impermeabilă; Altele
cs: Formát mapy: Sada; Digitální produkt ke stažení; Skládaná papírová; Mobilní aplikace; Rolovaná papírová; Voděodolný papír; Jiné
pt-PT: Formato do mapa: Pacote; Transferência digital; Papel dobrado; App para dispositivos móveis; Papel enrolado; Papel à prova de água; Outro
it: Formato della mappa: Pacchetto; Download digitale; Carta piegata; App mobile; Carta arrotolata; Carta impermeabile; Altro
nb: Kartformat: Pakke; Digital nedlasting; Brettet papir; Mobilapp; Rullet papir; Vanntett papir; Annet
fi: Kartan muoto: Tuotepaketti; Digitaalinen lataus; Taitettu paperi; Mobiilisovellus; Rullattu paperi; Vedenkestävä paperi; Muu
pl: Format mapy: Pakiet; Cyfrowa wersja do pobrania; Papierowa składana; Aplikacja mobilna; Papierowa w rolce; Papier wodoodporny; Inne
hu: Térképformátum: Csomag; Digitális letöltés; Hajtogatott papír; Mobilalkalmazás; Tekercselt papír; Vízálló papír; Egyéb
tr: Harita formatı: Paket; Dijital indirme; Katlanmış kağıt; Mobil uygulama; Rulo kağıt; Su geçirmez kağıt; Diğer
el: Μορφή χάρτη: Σετ; Ψηφιακή λήψη; Διπλωμένο χαρτί; Εφαρμογή για κινητά; Χαρτί σε ρολό; Αδιάβροχο χαρτί; Άλλο
sv: Kartformat: Paket; Digital nedladdning; Vikt papper; Mobilapp; Rullat papper; Vattentätt papper; Annat
pt-BR: Mapa formato: Pacote; Download digital; Papel dobrado; App móvel; Papel enrolado; Papel à prova d'água; Outro
es: Formato de mapa: Paquete; Descarga digital; Papel plegado; App móvil; Papel enrollado; Papel impermeable; Otro
en: Map format: Bundle; Digital download; Folded paper; Mobile app; Rolled paper; Waterproof paper; Other
zh-CN: 地图格式: 套装; 数字下载; 折叠纸质; 移动应用; 卷筒纸质; 防水纸质; 其他
th: รูปแบบแผนที่: ชุด; ดิจิทัลดาวน์โหลด; กระดาษพับ; แอปมือถือ; กระดาษม้วน; กระดาษกันน้ำ; อื่นๆ
ru: Формат карты: Комплект; Цифровая версия для скачивания; Сложенная бумага; Мобильное приложение; Свернутая в рулон бумага; Водонепроницаемая бумага; Другое
lt-LT: Žemėlapio formatas: Rinkinio pasiūlymas; Skaitmeninis atsisiuntimas; Lankstytas popierius; Mobilioji programa; Suvyniotas popierius; Vandeniui atsparus popierius; Kita